# 与银行进行货币兑换情况下的外币折算问题

提问人：失落非主流吧 时间：2013-03-19 18:37:27
买入价和卖出价都是从银行的角度来看的，从银行购买外币，你付出的成本用本位币表示是用银行的卖出价乘以购买的外币金额，但是你实际获得的外币的价值用本位币表示是银行的买入价乘以购买的外币金额，差额作为财务费用处理，不知道我这样理解对不对但是从CPA教材的案例上看，付出的成本用本位币表示是用即期汇率的中间价乘以购买的外币金额，为什么不是用银行的卖出价乘以购买的外币金额呢？

回答人：chenyiwei
你的理解一般情况下是合理的，即换入外币按当日中间价折合为人民币，付出的人民币为实际支付的金额（按照银行当日卖出价计算），差额作为货币兑换损益计入财务费用。